臺灣高等法院刑事裁定　　　　　　　　　　　　　　　九十三年度聲再字第六二號
　　再審聲請人
　　即　自訴人　甲○○
　　被　　　告　乙○○
　　　　　　　　庚○○
　　　　　　　　己○○
　　　　　　　　辛○○
　　　　　　　　丁○○
　　　　　　　　壬○○
　　　　　　　　戊○○
　　　　　　　　丙○○
右列聲請人因被告等瀆職案件，對於本院九十二年度上訴字第一四七號中華民國九十
二年一月十六日第二審判決，（自訴案號：台灣台北地方法院九十一年度自字第六三
六號），聲請再審，本院裁定如左：
    主  文
再審之聲請駁回。
    理  由
一、聲請意旨如再審聲請狀所載（如附件）。
二、按自訴人為受判決人之不利益聲請再審者，以有刑事訴訟法第四百二十二條第一
    款（有第四百二十條第一款、第二款、第四款或第五款之情形）規定之情形為限
    ，刑事訴訟法第四百二十八條第一項但書定有明文。而刑事訴訟法第四百二十條
    第一、第二、第四、第五款係規定：一原判決所憑之證物已證明其為偽造或變造
    者。二原判決所憑之證言、鑑定或通譯已證明其為虛偽者。四原判決所憑之通常
    法院或特別法院之裁判已經確定裁判變更者，五參與原判決或前審判決或判決前
    所行調查之法官，或參與偵查或起訴之檢察官，因該案件犯職務上之罪已經證明
    者，或因該案件違法失職已受懲戒處分，足以影響原判決者。
三、查本件聲請人原自訴被告等人瀆職等罪，經臺灣臺北地方法院以九十一年度自字
    第六三六號判決認自訴人所提起者為依法不得提起自訴之案件，而依刑事訴訟法
    第三百三十四條規定，諭知自訴不受理之判決，聲請人就該不受理判決提起上訴
    ，經本院認聲請人之上訴為無理由，而以九十二年度上訴字第一四七號判決駁回
    其上訴，聲請人再提起第三審上訴，經最高法院以其上訴違背法律上之程式，而
    以九十二年度台上字第一四０三號判決駁回其上訴確定。聲請人以上開之確定判
    決違法，而依刑事訴訟法第四百二十二條第三款之規定為被告之不利益聲請再審
    。惟自訴人為受判決人之不利益聲請再審，以有第四百二十二條第一款規定之情
    形為限，同法第四百二十八條第一項定有明文。該條項既係針對自訴人為受判決
    人之不利益聲請再審所作之規定，自訴人提起本件不利被告之再審聲請，自應依
    刑事訴訟法第四百二十八條第一項之規定辦理。本件再審聲請人主張依刑事訴訟
    法第四百二十二條第三款之發現確實之新證據提起再審之聲請，核與刑事訴訟法
    第四百二十八條第一項、第四百二十二條第一款、第四百二十條第一、二、四、
    五款之情形無一相符，是本件應認無再審理由而駁回之。
四、據上論斷，依刑事訴訟法第四百三十四第一項，裁定如主文。
中　　　華　　　民　　　國　　九十三　　年　　　二　　　月　　 十三 　　日
                              臺灣高等法院刑事第二十四庭
                                  審判長法  官  陳  貽  男
                                        法  官  徐  世  禎
                                        法  官  李  世  貴
右正本證明與原本無異。
如不服本裁定應於收受送達後五日內向本院提出抗告書狀。
                                        書記官  魏  汝  萍
中　　　華　　　民　　　國　　九十三　　年　　　二　　　月　　 十三 　　日
